# 与集团财务公司的资金询证是用企业往来询证函还是银行询证函？

提问人：taxi4 时间：2017-03-28 16:52:02
企业与集团财务公司有借款贷款关系，财务公司定期提供对账单给企业，企业用银行存款科目核算资金往来，函证用什么格式好？

回答人：chenyiwei
建议用银行询证函。企业集团财务公司是持有金融许可证、受银监会监管的金融机构，其很多业务与商业银行类似。

提问人：呼叫帮助 时间：2017-04-04 18:51:28
如果企业集团财务公司是内部成立，但是尚没有是取得相关政府部门的审批，请问函证用什么格式好？

回答人：chenyiwei
这最多只能算内部结算中心，可能连法人资格都没有。但基于其从事的业务性质，建议以银行询证函为基础适当修改。

提问人：xdinah 时间：2017-04-23 22:24:55
陈老师，对于财务公司开立的账户能否做验资账户吗？印象中以前是由于公司法和工商登记的要求，只规定银行可以。好像实务中现在拥有财务公司办过成员单位验资业务。主要是未来可能存在成员单位要考虑可能IPO，所以还是希望能够规范处理。

回答人：chenyiwei
不可以。《公司法》规定“股东以货币出资的，应当将货币出资足额存入有限责任公司在银行开设的账户”，即只有银行账户才能作为入资户。现在取消验资后，该规定仍有效。